【裁判字號】    99,易,1091
【裁判日期】    990430
【裁判案由】    竊盜
【裁判全文】
臺灣臺中地方法院刑事判決              99年度易字第1091號
公  訴  人  臺灣臺中地方法院檢察署檢察官
被      告  甲○○
上列被告因竊盜案件，經檢察官提起公訴（99年度偵字第6833號
），本院判決如下：
    主    文
甲○○毀越安全設備竊盜，累犯，處有期徒刑捌月。
    犯罪事實
一、甲○○前於民國93年間，因違反家庭暴力防治法案件，經臺
    灣板橋地方法院以93年度簡上字第502號判處有期徒刑5月確
    定；於94年間，因犯竊盜罪，經臺灣板橋地方法院以94年度
    易字第181號判處有期徒刑1年2月確定，嗣經臺灣板橋地方
    法院以97年度聲減字第395號裁定減刑為有期徒刑2月又15日
    、7月，應執行有期徒刑7月確定，於96年4月7日假釋付保護
    管束，於96年7月4日保護管束期滿執行完畢。詎仍不知悔改
    ，基於意圖為自己不法之所有，於97年6月4日早上10時許，
    先徒手扳開臺中縣大里市○○路205號乙○○住處頂樓鐵窗
    之活動栓，再以不詳方式破壞鋁門窗上之玻璃，踰越該鐵窗
    、窗戶而侵入該房屋，竊取乙○○所有之信用卡2張，得手
    後旋即離去。嗣乙○○返家發覺其財物遭竊報警，經警於其
    房內採得甲○○血跡反應，經送刑事警察局鑑驗後，而循線
    查悉上情。
二、案經臺中縣警察局霧峰分局報告臺灣臺中地方法院檢察署檢
    察官偵查起訴。
    理    由
壹、程序方面：按被告以外之人於審判外之陳述，雖不符刑事訴
    訟法第159條之1至第159條之4之規定，而經當事人於審判程
    序同意作為證據，法院審酌該言詞陳述或書面陳述作成時之
    情況，認為適當者，亦得為證據。當事人、代理人或辯護人
    於法院調查證據時，知有第159條第1項不得為證據之情形，
    而未於言詞辯論終結前聲明異議者，視為有前項之同意。刑
    事訴訟法第159條之5定有明文。查被告甲○○於本院審理程
    序時，對於本案偵查卷內之人證、書證，均同意有證據能力
    ，得採為本案之證據，迄至本案言詞辯論終結前，被告亦未
    聲明異議，有準備程序及審判筆錄在卷可考，經審酌卷內各
    該人員陳述時之情狀，均查無被違法取供或非出於自由意志
    之情形，相關書證亦查無違法取證或造假虛捏之情事，以之
    作為本案之證據，皆屬適當，依前揭規定，本判決以下所引
    用之人證、書證均得為本案之證據。
貳、實體方面：
一、訊據被告甲○○固坦承確有踰越該鐵窗侵入被害人乙○○住
    處，而竊取被害人乙○○所有之信用卡之事實，惟矢口否認
    有破壞該窗戶玻璃，辯稱：伊不知道窗戶的玻璃為何會破掉
    ，好像是伊作裝潢時受傷了，所以才會在案發現場留有血跡
    才云云。然查：
(一)、證人即被害人乙○○於警詢中陳稱：伊於97年6月4日20時50
    分許，在臺中縣大里市○○路205號住處發現失竊，伊遭竊
    2張信用卡，伊住宅3樓後方房間的鐵窗及玻璃遭破壞等語（
    見警卷第4、5頁）。
(二)、本件承辦員警於被害人乙○○住處所採集之不明血跡跡證，
    經送內政部警政署刑事警察局鑑驗結果，其DNA-STR型別與
    被告DNA-STR型別相符，有臺中縣警察局霧峰分局刑案現場
    勘察報告、現場勘察照片、內政部警政署刑事警察局97年7
    月17日刑醫字第0970091709號、99年2月11日刑醫字第09900
    20282號鑑定書各乙份在卷可參。又檢驗出被告DNA-STR型別
    之血跡，係在被害人乙○○住處3樓房間沙發上之玻璃中央
    所採得（見前揭鑑定書、現場勘查照片），若果如被告所言
    ，其係在他處受傷，衡諸常情，受傷部位不大，人體於數分
    鐘內應已經止血，如仍血流不血，被告理當已自行就醫，豈
    可能見自己血流不止，而仍前往被害人住處行竊？是被告前
    揭所辯，尚無足採信。綜上所述，被告應係於前開時間，先
    徒手扳開上開被害人住處頂樓鐵窗之活動栓，再以不詳方式
    破壞鋁門窗上之玻璃，踰越該鐵窗、窗戶而侵入該房屋行竊
    ，本件被告竊盜犯行事證明確，犯行洵堪認定。
二、論罪科刑部分：
(一)、按刑法第321條第1項第2款規定將「門扇」、「牆垣」、「
    其他安全設備」並列，則所謂「門扇」專指門戶，應屬狹義
    指分隔住宅或建築物內外之間之出入口大門而言。而所謂「
    其他安全設備」，指門扇牆垣以外，依通常觀念足認防盜之
    一切設備而言，如門鎖、窗戶等，最高法院25年上字第4168
    號判例、45年臺上字第1443號、55年臺上字第547號判例意
    旨可資參照。又該條款所謂「毀」係指毀壞，稱「越」則指
    越入、超越或逾越而言。祇要毀壞、踰越或超越安全設備之
    行為使該安全設備喪失防閑作用，即該當於前揭規定之要件
    。是核被告甲○○所為，係犯刑法第321條第1項第2款之毀
    越安全設備加重竊盜罪。
(二)、被告前於93年間，因違反家庭暴力防治法案件，經臺灣板橋
    地方法院以93年度簡上字第502號判處有期徒刑5月確定；於
    94年間，因犯竊盜罪，經臺灣板橋地方法院以94年度易字第
    181號判處有期徒刑1年2月確定，嗣經臺灣板橋地方法院以9
    7年度聲減字第395號裁定減刑為有期徒刑2月又15日、7月，
    應執行有期徒刑7月確定，於96年4月7日假釋付保護管束，
    於96年7月4日保護管束期滿執行完畢等情，有臺灣臺中地方
    法院檢察署刑案資料查註紀錄表、臺灣高等法院被告前案紀
    錄表各乙份在卷可查，其於有期徒刑執行完畢後5年以內，
    故意再犯本件有期徒刑以上之罪，為累犯，應依刑法第47條
    第1項之規定加重其刑。
(三)、爰審酌被告前已有竊盜前科，不思以正當勞力獲取生活所需
    ，反而心生貪念，希冀不勞而獲，而為本件加重竊盜犯行，
    造成被害人損失之程度，其犯罪手段尚屬平和，暨坦承部分
    犯行之犯後態度等一切情狀，量處如主文所示之刑，以示懲
    儆。
據上論斷，應依刑事訴訟法第299條第1項前段，刑法第321條第1
項第2款、第47條第1項，判決如主文。
中    華    民    國    99    年    4     月    30    日
                        臺灣臺中地方法院刑事第十六庭
                            法  官  劉麗瑛
以上正本證明與原本無異。
如不服本判決應於收受判決後10日內向本院提出上訴書狀，並應
敘述具體理由；其未敘述上訴理由者，應於上訴期間屆滿後20日
內向本院補提理由書（均須按他造當事人之人數附繕本）「切勿
逕送上級法院」。
                            書記官  王玟
中    華    民    國    99    年    4     月    30    日
附錄論罪科刑法條
中華民國刑法第321條
犯竊盜罪而有左列情形之一者，處六月以上五年以下有期徒刑：
一、於夜間侵入住宅或有人居住之建築物、船艦或隱匿其內而犯
    之者。
二、毀越門扇、牆垣或其他安全設備而犯之者。
三、攜帶兇器而犯之者。
四、結夥三人以上而犯之者。
五、乘火災、水災或其他災害之際而犯之者。
六、在車站或埠頭而犯之者。
前項之未遂犯罰之。

司法院資訊處製作；財團法人民間司法改革基金會備份。
